【裁判字號】    92,訴緝,18
【裁判日期】    920623
【裁判案由】    偽造有價證券
【裁判全文】
臺灣嘉義地方法院刑事判決                          九十二年度訴緝字第一八號
    公  訴  人  臺灣嘉義地方法院檢察署檢察官
    被      告  甲○○
右列被告因偽造有價證券案件，經檢察官提起公訴（七十四年度偵字第三六五七號、
第三七○八號、第三九三八號，暨移
年度偵字第二六八七號），本院判決如左：
    主  文
本件免訴。
    理  由
一、按案件時效已完成者，應諭知免訴之判決，且得不經言詞辯論為之。刑事訴訟法
    第三百零二條第二款、第三百零七條分別定有明文。次按刑事訴訟程序中，對於
    被告之行為，應受審判之對象（範圍），乃指起訴書（或自訴狀）所記載之被告
    「犯罪事實」（包括與之有連續犯、想像競合犯、牽連犯等具同一案件關係之犯
    罪事實）而言；此項起訴事實亦為被告行使其防禦權之範圍。是以若起訴書犯罪
    事實欄內，對此項行為已予以記載，即為法院應予審判之對象。至於起訴書引用
    之被告犯罪法條僅係公訴人主張被告觸犯何一罪名之意見，供法院審判之參攷；
    法院審判時於同一基本社會事實之範圍內，並不受起訴法條之拘束，仍得予以變
    更（最高法院八十三年度台上字第二○四號裁判要旨參照）。
二、公訴意旨略以：被告甲○○與黃世文（業經本院依偽造印花稅票罪判處有期徒刑
    一年確定）於民國七十二年九月間共謀偽造海關規費證銷售各報關行圖利，經謀
    議後，由被告甲○○赴台北市取得偽造海關規費證之鋅版兩具交予黃世文，共偽
    造完成二萬七千五百紙之海關規費證。因認被告涉與黃世文共犯刑法第二百零一
    條第一項之偽造有價證券罪嫌等語。
三、經查：
  (一)本件被告被訴與黃世文共同偽造海關規費證之犯行，起訴法條雖認係犯刑法第二
    百零一條第一項之偽造有價證券罪；惟按海關規費證分為正聯、存根聯、收據聯
    三聯，正聯及收據聯供在有關報單或文件上黏貼及為報銷之用（存根聯則供海關
    核帳之用），乃以之為繳納「海關徵收規費規則」所定應繳之各項規費之證明，
    亦即作為繳納該等規費之收據，屬於公務員職務上所制定之文書，其有偽造者，
    應論以刑法第二百十一條之偽造公文書罪（最高法院七十七年一月十二日七十七
    年度第一次刑事庭會議決議參照），本院對於起訴之審理事實，尚不受起訴法條
    之拘束，業如前述。
  (二)次查，公訴人所指被告偽造海關規費證之犯罪行為於七十三年底即已完成（見本
    院七十五年度訴字第四○號卷附判決），本案於七十五年二月七日提起公訴後，
    於同日繫屬本院，惟被告甲○○前經本院依法傳喚、拘提無著後，業經本院於七
    十五年五月二十六日以嘉院刑緝字第○七○號通緝書發布通緝，致審判之程序不
    能開始，又被告所涉刑法第二百十一條之偽造公文書罪，其最重本刑為有期徒刑
    七年，依刑法第八十條、第八十三條之規定，追訴權之時效為十年，應已完成。
    揆諸前揭規定及說明，爰不經言詞辯論，逕為諭知免訴之判決。
四、併案意旨（前臺灣台北地方法院檢察處七十五年度偵字第二六八七號）略以：緣
    吳正雄與詹看平共謀偽造海關規費證，決定由詹看平負責出資找人偽造，由吳正
    雄負責出售，被告甲○○於七十三年五月間由吳正雄提供一張真正之面額三百元
    之海關規費證，交予詹看平轉交知情之被告甲○○以每張三十元之代價，偽造共
    約四萬張，因認被告甲○○此部分罪嫌，與前開提起公訴部分有裁判上一罪關係
    ，爰移送本院併予審理等語，惟本件前開起訴部分既經諭知免訴之判決，與併案
    部分自不生裁判上一罪之關係，本院即無從併予審究，應退由檢察官另為適法之
    處理，附此敘明。
據上論斷，應依刑事訴訟法第三百零二條第二款、第三百零七條，判決如主文。
中      華      民      國    九十二    年      六      月    二十三    日
                          臺灣嘉義地方法院刑事第三庭
                                審判長法  官  沈福財
                                      法  官  康存真
                                      法  官  林福來
右正本證明與原本無異。
如不服本判決，應於判決送達後十日內向本院提出上訴狀（應附繕本）。
                                      書記官  尹玉琪
中      華      民      國    九十二    年      六      月    二十三    日


司法院資訊處製作；財團法人民間司法改革基金會備份。
